# 请教陈版和各位i老师，关于投资有限合伙企业的账务处理问题？

提问人：feinon 时间：2015-08-03 21:39:04
我公司作为有限合伙人，出资 1000 万入伙一个有限合伙企业（股权投资基金），占该有限合伙企业认缴出资总额的10%。该有限合伙企业由普通合伙人负责管理，那么我公司应该将该投资作为长期股权投资还是可供出售金融资产核算呢？

回答人：chenyiwei
如果对该有限合伙企业无控制、无共同控制、无重大影响的，建议作为可供出售金融资产；具有控制或共同控制或重大影响的，个别报表层面列报为其他非流动资产。

提问人：61309 时间：2015-08-05 18:09:25
请教陈版，普通合伙人怎么合并该有限合伙企业（股权投资基金）的报表？

回答人：chenyiwei
普通合伙人不一定能够合并此类投资企业的报表。多数情况下普通合伙人是代理人，对合伙企业无控制权。当然也不排除存在控制权的情况。如果确实控制的，则合并报表层面将其他合伙人的出资需列报为负债。

提问人：61309 时间：2015-08-07 16:26:26
请教陈版，是否通常情况下，不管是普通合伙人还是有限合伙人都不能控制，不能合并报表？

回答人：chenyiwei
持有权益份额较大，对投资决策委员会的决策具有主导权、承担可变回报的量级和风险程度较高的有限合伙人，可能可以控制有限合伙企业并合并其报表。

提问人：feinon 时间：2015-08-27 13:45:36
谢谢陈版，那对于三无投资，如果作为可供出售金融资产核算的话 ，后续计量是按成本法还是公允价值计量呢？三无投资以前是放在长期股权投资里面按成本法核算的。

回答人：chenyiwei
对无活跃市场、公允价值不能可靠确定的“三无”股权投资，根据《企业会计准则第 22 号——金融工具确认和计量》第三十二条的规定，可按成本进行后续计量。

提问人：feinon 时间：2015-08-28 10:53:27
现在的情况是这个有限合伙企业（股权投资基金）的股权无活跃市场、公允价值不能可靠计量，但是该股权投资基金准备投资的 2 个项目是属于上市公司的定向增发股票，存在活跃的市场，公允价值也能够可靠计量，我公司投资该有限合伙企业实际上为了通过基金的方式投资这 2 个项目，然后取得投资收益。而该基金的目的也是投资这两个项目，这个在合伙协议里也规定了的，那么这种情况到底是属于公允价值可以可靠计量还是不可以可靠计量的呢？

回答人：chenyiwei
建议采用类似于税务上“穿透”的做法，以所投资的上市公司股票的公允价值作为计量该项基金的公允价值的基础。

提问人：dwezee 时间：2016-03-16 00:36:44
请教陈版， 建议采用类似于税务上“穿透”的做法，以所投资的上市公司股票的公允价值作为计量该项基金的公允价值的基础。 a 为法人，是基金有限合伙 b 的普通合伙人，b投资的项目上市，有公允价值，那么在a的报表上对于b的投资从成本法可供出售金融资产变为公允价值计量的可供出售金融资产，那么计算反映在a报表上的对于b的投资，计算基础是什么？b的报表上除了该上市的项目外，还有其他资产及负债，该基金只为了这一个项目儿存在，那么年末a的可供出售金融资产金额是上市的股票的公允价值变动乘以合伙协议规定的项目投资出资比例加上a对b的实缴出资额么？

回答人：chenyiwei
根据合伙协议的收益分配条款确定A在基金B中所享有的权益份额。

提问人：xiamu 时间：2017-01-19 16:36:48
请教陈版，根据《合伙协议》的规定，有限合伙公司中的普通合伙人有认缴额假设 500 万，其他有限合伙人A公司 2000 万、B公司1000 万，明确规定了普通合伙人不认缴出资。我目前审计普通合伙人，但普通合伙人一直没有出资也没有做账务处理。我有三点疑问： 1 、针对上述情况，普通合伙人实质上控制该有限合伙企业吗？ 2 、普通合伙人可以不出资及不做账务处理吗，我查询《合伙企业法》及《经济法》均未规定普通合伙人的出资义务？ 3 、A公司（有限合伙人）持股超过50%但根据《合伙企业法》及《经济法》
规定禁止有限合伙人执行合伙事务实质上对该有限合伙企业无控制、无共同控制、无重大影响，对吗?

回答人：chenyiwei
1 、GP很多时候是作为代理人，不控制有限合伙企业； 2 、GP不一定出资，根据合伙协议判断。 3 、没有规定，但一般情况下多数是如此。

提问人：sunshinechao 时间：2018-03-22 13:24:47
陈版主，瑞华研究中“问题 3-1-23长期股权投资与可供出售金融资产的分类”提到“企业可以将其直接指定为可供出售金融资产，但该合伙企业属于非上市企业，其公允价值无法可靠计量，故也不应确认为“可供出售金融资产”，这个说法对吗？

回答人：chenyiwei
可能因为这部分内容形成较早，后来准则修订后没有同步对应修改。感谢指正。

提问人：呼叫帮助 时间：2019-03-04 17:57:44
普通合伙人不一定能够合并此类投资企业的报表。多数情况下普通合伙人是代理人，对合伙企业无控制权。当然也不排除存在控制权的情况。如果确实控制的，则合并报表层面将其他合伙人的出资需列报为负债。陈版，为什么作为负债处理，不可以作为少数股东权益处理？是什么原因？

回答人：chenyiwei
请参考《瑞华研究 2010 ～ 2016 汇编》之“问题3-2-102（公司将其所控制的有限合伙企业等特殊主体纳入合并报表范围的具体操作问题）”。

提问人：只喝猫的可乐 时间：2019-03-20 20:02:02
请教陈版，具有控制或共同控制或重大影响的，为什么个别报表层面要列为其他非流动资产而不列为长期股权投资呢。

回答人：chenyiwei
因为投资对象不是公司制企业的股权。